【裁判字號】    90,訴,866
【裁判日期】    900730
【裁判案由】    搶奪
【裁判全文】
臺灣高雄地方法院刑事判決                            九十年度訴字第八六六號
    公  訴  人  臺灣高雄地方法院檢察署檢察官
    被      告  乙○○
右列被告因搶奪案件，經檢察官提起公訴（九十年度偵緝字第一五一號），本院判決
如左：
    主  文
乙○○共同意圖為自己不法之所有，而搶奪他人之動產，處有期徒刑柒月。
    事  實
一、乙○○與少年柯耀欽（另由少年法院審理）共同基於意圖為自己不法所有之犯意
    ，於民國八十八年四月十五日下午九時三十分許，在高雄市○鎮區○○路與和平
    路口前，二人共同騎乘機車一部，趁甲○○騎乘機車不及抗拒之時，自後由乙○
    ○下手搶奪甲○○繫於腰際之行動電話一支（卡號000000000000，
    門號0000000000號）後逃逸，嗣乙○○將該行動電話內之易付卡給予
    陳泰任，陳泰任再於八十八年八月間轉給不知情之陳秀蓉，後於八十九年十月三
    日在高雄市○○○路三一一號為警查獲陳秀蓉持有上開易付卡，而得知上情。
二、案經高雄市政府警察局移請臺灣高雄地方法院檢察署檢察官偵查起訴。
    理  由
一、訊據被告乙○○矢口否認有上揭犯行，辯稱：不知該件搶案云云，惟查：被害人
    甲○○係於八十八年四月十五日下午九時三十分許，在高雄市○鎮區○○路與和
    平路口前，遭二人共同騎乘一部機車，自其後搶走行動電話，而該行動電話係用
    易付卡，卡號係000000000000等情，業據被害人於本院調查時陳述
    甚詳（見本院九十年六月二十二日訊問筆錄），而該易付卡係警方於八十九年十
    月三日下午二時三十分許在高雄市○○○路三一一號查訪時，得知係由陳秀蓉使
    用中，乃至高雄市鼓山區○○○路九一七巷十四號證人陳秀蓉之房間內查獲等事
    實，亦據證人陳秀蓉於警訊時證稱屬實（見八十九年十月三日警訊筆錄），至該
    易付卡如何取得，證人陳秀蓉於偵訊時則證稱：「（問警察查獲妳持有0000
    000000號行動電話的卡片？）是，大約在八十八年八月陳泰任拿給我的。
    」（見九十年二月九日偵訊筆錄），而證人陳泰任對此，則於偵訊時證稱：「（
    問你是否有將0000000000行動電話的卡片給陳秀蓉使用？）是。在八
    十八年間在神壇前有三位叫「兩齒」的及「古錐」及乙○○在那裡聊天，他們就
    一張易付卡丟在桌上，並告訴我說，如果要的話，就給我，我就把它拿來，我後
    來交給陳秀蓉使用。」（見九十年二月九日偵訊筆錄），另參之證人柯耀欽亦證
    稱：「（問八十八年四月十五日晚上九點，在高雄市○鎮區○○路與和平路口，
    和乙○○共同騎乘一部機車，趁甲○○不注意時，搶奪甲○○掛於腰旁之手機，
    得手後逃逸？是。」（見八十九年十二月十二日偵訊筆錄）是可知，被害人甲○
    ○所被搶奪之行動電話，係被被告乙○○與柯耀欽所共同搶奪，故被告所辯，顯
    無足採，此外，復有贓物認領保管單、刑事報案三聯單、重大刑案通報單在卷足
    憑，從而，本件事證明確，被告犯行洵堪認定。
二、核被告乙○○所為，均係犯刑法第三百二十五條第一項之搶奪罪。被告乙○○與
    柯耀欽二人間就此一搶奪犯行，具有犯意聯絡及行為分擔，為共同正犯。爰審酌
    被告年輕力壯，不思從事正常工作賺取金錢，竟搶奪他人財物，危害社會治安甚
    鉅，惟念及被告犯後態度尚可及所搶得之財物等一切情狀，量處如主文所示之刑
    ，以資懲儆。
據上論斷，應依刑事訴訟法第二百九十九條第一項前段，刑法第二十八條、第三百二
十五條第一項，判決如主文。
中      華      民      國      九十      年      七      月    三十    日
                                  臺灣高雄地方法院刑事第四庭
                                      法  官  楊  國  祥
右正本證明與原本無異。
如不服本判決，應於判決送達後十日內，向本院提出上訴狀。
                                      書記官  陳  怡  真
中    華    民    國    九十      年       七      月     三十一       日
附錄論罪法條：
中華民國刑法第三百二十五條
 (普通搶奪罪)
意圖為自己或第三人不法之所有，而搶奪他人之動產者，處六月以上五年
以下有期徒刑。
因而致人於死者，處無期徒刑或七年以上有期徒刑，致重傷者，處三年以
上十年以下有期徒刑。
第一項之未遂犯罰之。


司法院資訊處製作；財團法人民間司法改革基金會備份。
